# 请教学校审计

提问人：laurazj 时间：2018-06-08 10:00:06
审计的一个学校，老板也成立了一个咨询公司，把一部分的学费放在了咨询公司，这样两边的利润都不会很大。 这样做的目的就单纯为了避税么？学费收入咨询公司直接开票给学生的，能调整到学校么？ 咨询公司还给学校支付了一部分老师的工资，这部分能调整到学校的其他应收款么？ 具体怎么操作呢？毕竟发票都开了。 咨询公司的营业范围也有教育培训之类的。

回答人：chenyiwei
根据实际受益对象和受益程度确定收入、成本的合理划分。对这种利用不公允关联交易转移利润的情形应高度关注税务等合规性风险。如果将部分收入、成本从咨询公司还原到学校，则谨慎起见，学校应为此计算补缴税款。